# 在产品和产出品成本分摊

提问人：wanglihong007 时间：2019-09-19 20:00:24
在产品和产成品成本分摊，在产品按原材料费用计算，在产品不计算人工费和制造费用。如果全月有投料但是无产成品产出，发生的人工费和制造费用应该怎么会计处理？放入生产成本还是计入管理费用？

回答人：chenyiwei
“在产品和产成品成本分摊，在产品按原材料费用计算，在产品不计算人工费和制造费用” 这种方法本身只适用于原材料成本在总成本中占绝对比重，且期末在产品结存量相对于产成品产出量显著不重大的场合。是基于重要性原则可接受的一种简化处理方法。如果全月有投料但是无产成品产出，那么就要考虑该种分摊方法的恰当性了。
从另一角度而言，根据存货准则的规定，存货成本应包含使其达到当前状态和场所所需的所有必要、合理支出，包括料、工、费。所以本案例中的工费成本应计入期末在产品成本。这已经超出了重要性水平可包容的范围了。